【裁判字號】    97,上易,1353
【裁判日期】    970710
【裁判案由】    竊盜
【裁判全文】
臺灣高等法院刑事判決                97年度上易字第1353號
上  訴  人  臺灣基隆地方法院檢察署檢察官
被      告  乙○○
上列上訴人因被告竊盜案件，不服臺灣基隆地方法院96年度易字
第811號，中華民國97年2月12日第一審判決（起訴案號：臺灣基
隆地方法院檢察署96年度偵字第2649號），提起上訴，本院判決
如下：
    主  文
上訴駁回。
    事  實
一、乙○○有下列前案紀錄，惟均未構成累犯：
  (一)前因竊盜案件，經臺灣士林地方法院於民國85年3 月28日以
    85年度訴字第137號判決判處有期徒刑8月，並經本院於85年
    8月22 日，以85年度上易字第4273號判決上訴駁回確定，於
    86年9月13日縮刑期滿執行完畢。
  (二)復因竊盜案件，經臺灣臺北地方法院於88年12月16日，以88
    年度易字第3016號判決判處有期徒刑1 年確定，於90年9月1
    日期滿執行完畢。
  (三)又因竊盜案件，經臺灣士林地方法院以95年度易字第942 號
    判決判處有期徒刑10月，嗣經上訴由本院以95年度上訴字第
    2008號案件受理，於95年10月11日因撤回上訴而告確定。復
    因竊盜案件，分別經臺灣臺北地方法院以95年度易字第2915
    號判決判處有期徒刑8月、10月及經本院以96年度上易字第9
    97號判決判處有期徒刑7月確定，嗣經本院依據96年7月16日
    施行之中華民國九十六年罪犯減刑條例之規定，以96年度聲
    減字第2747號裁定，將上開4 罪減刑後，分別定應執行有期
    徒刑8月及有期徒刑7月15日確定，現仍接續執行中。
二、乙○○意圖為自己不法之所有，於95年10月27日15時許，前
    往基隆市○○區○○街49巷103 號江健彰住處附近，隨手撿
    拾他人所棄置，長度約40公分之在客觀上足供兇器使用之鐵
    管1 支（未扣案）後，持至上址江健彰住處後方洗衣間，撬
    斷安裝鑲箝於該洗衣間窗戶外側之鐵欄杆（安全設備）3 支
    ，藉此拓寬該處之柵欄間距，使該窗戶柵欄喪失防閑效用，
    再自該處開啟窗戶玻璃（安全設備）俾其翻越入內，侵入江
    健彰住宅2 樓，竊取HAIR廠牌筆記型電腦1 部、臺電創業百
    週年紀念金銀章各1枚、刻有「甲○○」字樣金戒指1枚、刻
    有「第一屆專業環保人員獎章」字樣金幣1枚、各式項鍊4條
    、現金新臺幣（下同）2萬元、手錶1 只、行動電話1部、瑞
    士刀、紙幣、零錢等物，共計價值488000元。乙○○得手後
    ，因急於離去而將內有手錶1只、行動電話1部、瑞士刀、紙
    幣、零錢及棉質手套1隻等物之塑膠袋1個，遺留在上開處所
    1樓桌上，至前述其隨手拾取用以行竊之鐵管1支，則因隨手
    棄置而已告滅失。嗣因江健彰發覺報警處理，經警將上開非
    屬江健彰所有棉質手套送往內政部警政署刑事警察局採驗結
    果，發現其上所留之組織與被告唾液之DNA-STR 型別相同，
    始查悉上情。
三、案經基隆市警察局第四分局報告臺灣基隆地方法院檢察署檢
    察官偵查起訴。
    理  由
一、按被告以外之人於審判外之言詞或書面陳述，除法律有規定
    者外，不得作為證據，刑事訴訟法第159條第1項固有明文。
    惟被告以外之人於審判外之陳述，經當事人於審判程序同意
    作為證據，法院審酌該言詞陳述或書面陳述作成時之情況，
    認為適當者，亦得為證據；當事人、代理人或辯護人於法院
    調查證據時，知有上開刑事訴訟法第159條第1項不得為證據
    之情形，而未於言詞辯論終結前聲明異議者，視為有前項之
    同意，刑事訴訟法第159條之5亦有明文。查被害人江健彰之
    警詢陳述、檢察官偵查中之結證，經原審於審判程序提示予
    被告，並告以內容要旨，被告表示無意見，且未聲明異議，
    本院審酌相關言詞陳述作成時之情況，認為適當，依前揭法
    條意旨，得援為本案證據。
二、前揭事實業據被告於原審、本院審理時坦承不諱，核與證人
    即被害人江健彰於警詢及偵訊中證述之被害情節相符，復有
    現場勘查照片25張、塑膠袋尋獲處及袋內贓物照片10張在卷
    可稽，又經警採集被告唾液，送內政部警政署刑事警察局鑑
    定，並經該局鍵入去氧核醣酸資料庫比對結果，發現與檔存
    之本案竊嫌遺留於現場之棉質手套上採得之DNA-STR 型別相
    同等情，亦有卷附該局95年11月28日刑醫字第0950163429號
    及96年3月19日刑醫字第0940025757號鑑驗書2紙附卷可證，
    足認被告上開自白與事實相符，應可採信。本案事證明確，
    被告上揭犯行洵堪認定，應依法論科。
三、按刑法第321條第1項第3 款之攜帶兇器竊盜罪，係以行為人
    攜帶兇器為其加重要件，此所謂兇器，其種類並無限制，凡
    客觀上足以對人之生命、身體、安全構成威脅，具有危險性
    之兇器均屬之，且祇須行竊時攜帶此種具危險性之兇器為已
    足，並不以攜帶之初有行兇之意圖為必要（最高法院79年臺
    上字第5253號判例意旨參照），亦不以將該兇器自他地攜往
    行竊地為必要（最高法院62年臺上字第2489號判例意旨參照
    ），是不問該兇器係行為人自行攜往行竊現場，或在竊盜現
    場臨時持以行竊，均應論行為人以攜帶兇器竊盜罪。查本案
    被告持以行竊之鐵管，係其於行竊現場附近隨手撿拾而來，
    長度約40公分，且足以將鐵窗撬開，如以之攻擊人之身體，
    必將致人之身體受傷，於客觀上確足對人之生命、身體、安
    全構成威脅，為具有危險性之兇器無誤；又被告撬開被害人
    住處用於避閑防竊而屬安全設備之鐵窗，使該鐵窗因而喪失
    其原有之效用，核其所為，係犯刑法第321條第1項第2 款、
    第3 款之攜帶兇器、毀越安全設備竊盜罪。起訴書所引起訴
    法條漏論刑法第321條第1項第3 款攜帶兇器竊盜部分，容有
    疏漏，應予補正。又被告犯罪時間係在96年4月24 日以前，
    所犯之罪符合中華民國96年罪犯減刑條例第2條第1項第3 款
    之減刑條件，應依該條例第2條第1項第3款、第7條之規定，
    於判決主文同時諭知其宣告刑及減得之刑，原審本同上之見
    解，適用刑法第321條第1項第2款、第3款、第41條笫1 項前
    段、第38條第1項第2款，中華民國九十六年罪犯減刑條例第
    2條第1項、第7條、第9條之規定，審酌被告前已有竊盜前科
    ，猶不思悔悟，再次欲不勞而獲，顯見其法紀觀念薄弱，不
    知尊重他人之財產權，惡性非輕，及其攜帶兇器為鐵管，潛
    藏危險性不小，惟念及犯後坦承犯行，犯罪後態度尚佳等一
    切情狀，量處有期徒刑8月，減為有期徒刑4月，並諭知如易
    科罰金以新臺幣1000元折算1日。又以扣案之棉質手套1隻係
    被告所有，供其為本件竊盜所用之物，應依刑法第38條第1
    項第2 款宣告沒收。並敘明被告所用於撬開被害人住處後方
    鐵窗之鐵管1 支，乃係被告在案發地點附近所撿拾之物，業
    據被告供陳在卷，其雖係被告供本件犯罪所用之物，然非屬
    違禁物，且非屬被告所有之物，依法不予宣告沒收，認事用
    法均無不合，量刑亦無不當。
四、檢察官依據被害人江健彰具狀請求上訴略以：被告乙○○破
    壞被害人江健彰住處窗戶進入被害人家中，確定全部人員外
    出，方持刀行竊，並破壞約0.5公分2片鋼板夾方鋼製成約4
    公分厚之硫化銅門，進入房間翻箱倒櫃，係有預謀行竊，且
    被告侵入屋內行竊令被害人江健彰全家終日惶恐不安，造成
    被害人受害金額達新臺幣488000元，修復之費用更達120 萬
    元，原審僅判處減刑後有期徒刑4 月實為過輕，指摘原判決
    不當。惟查，原審審酌被告前已有竊盜前科，猶不思悔悟，
    惡性非輕，及其攜帶兇器為鐵管，潛藏危險性不小，惟念及
    犯後坦承犯行，犯罪後態度尚佳等一切情狀，量處上述之刑
    ，尚難謂有何不當之處，本件檢察官上訴意旨指摘原判決不
    當為無理由，應予駁回。
據上論斷，應依刑事訴訟法第368條，判決如主文。
本案經檢察官沈世箴到庭執行職務。
中    華    民    國    97    年    7     月    10    日
                    刑事第八庭  審判長法  官  鄭文肅
                                      法  官  蔡光治
                                      法  官  楊貴志
以上正本證明與原本無異。
不得上訴。
                                      書記官  陳禹任
中    華    民    國    97    年    7     月    10    日
附錄：本案論罪科刑法條全文
刑法第321條
犯竊盜罪而有左列情形之一者，處六月以上、五年以下有期徒刑
：
一、於夜間侵入住宅或有人居住之建築物、船艦或隱匿其內而犯
    之者。
二、毀越門扇、牆垣或其他安全設備而犯之者。
三、攜帶兇器而犯之者。
四、結夥三人以上而犯之者。
五、乘火災、水災或其他災害之際而犯之者。
六、在車站或埠頭而犯之者。
前項之未遂犯罰之。


司法院資訊處製作；財團法人民間司法改革基金會備份。
